臺灣臺中地方法院刑事判決　　　　 96年度中交簡上字第748號
上　訴　人　甲○○
即　被　告
上列上訴人即被告因公共危險案件，不服本院臺中簡易庭中華民
國96年5月24日96年度中交簡字第1551號第一審簡易判決（聲請
案號：臺灣臺中地方法院檢察署96年度速偵字第2166號），提起
上訴，本院管轄之合議庭判決如下：
    主    文
上訴駁回。
    犯罪事實
一、甲○○於民國（下同）96年4月25日凌晨3時許，在臺中市○
    ○路附近某處公園內飲用啤酒，至同日上午5時20分許飲畢
    ，已達不能安全駕駛動力交通工具之程度，仍騎乘車牌號碼
    P2Z-851號機車上路。嗣於同日上午5時46分許，行經臺中市
    西屯區○○路與河南路口時，為警攔檢，發現甲○○有飲酒
    跡象，經警對其施以酒精濃度吐氣測試，查悉其呼氣所含酒
    精濃度數值仍高達每公升0.55毫克。
二、案經臺中市警察局移送臺灣臺中地方法院檢察署檢察官偵查
    後聲請簡易判決處刑。
    理  由
一、本案證據能力之說明
    按「被告以外之人於審判外之陳述，雖不符前4條（指刑事
    訴訟法第159條之1至第159條之4）之規定，而經當事人於審
    判程序同意作為證據，法院審酌該言詞陳述或書面陳述作成
    之情況，認為適當者，亦得為證據」，又「當事人、代理人
    或辯護人於法院調查證據時，知有第159條第1項不得為證據
    之情形，而未於言詞辯論終結前聲明異議，視為有前項之同
    意」，刑事訴訟法第159條之5第1項、第2項亦有明文。本件
    被告就檢察官提出之證據之證據能力，均未於言詞辯論終結
    前聲明異議，自視為同意，合先敘明。
二、訊據上訴人即被告甲○○（下稱被告）對上揭酒後駕車犯行
    於警詢、偵訊及本院審理時均坦承不諱，惟辯稱：應該要有
    其他的客觀證據證明我確實沒有辦法駕駛，我認為我當時確
    實有喝酒，但是不致於無法駕駛，且當時也沒有對我做其他
    的測試，我認為我雖然有喝酒，但不是醉態駕駛云云，惟查
    ，被告為警查獲時，經檢測其飲酒後呼氣酒精濃度已達每公
    升0.55毫克，有呼氣酒精濃度測試紀錄單可佐，此外，復有
    刑法第185條之3案件測試觀察紀錄表、職務報告在卷可稽，
    且按刑法第185條之3之公共危險罪，係「抽象危險犯」，不
    以發生具體危險為必要，參考德國、美國之認定標準，對於
    酒精濃度呼氣已達每公升0.55mg/l或血液濃度達0.11％以上
    ，肇事率為一般正常人之10倍，認已達「不能安全駕駛」之
    標準（法務部88年5月18日法88檢字第001669號函參照）。
    被告雖辯稱：當時並無醉態，並無不能安全駕駛之事實，且
    警方並未做酒後平衡穩定等測試云云，惟查，依被告呼氣後
    酒精濃度已達每公升0.55毫克，其肇事率已為一般正常人之
    10倍，被告猶辯稱：並無醉態，並無不能安全駕駛之事實云
    云，顯非可採，再警方執法是否有就被告做酒後平衡穩定等
    測試，並非刑法第185之3之公共危險罪之法定構成要件，不
    足為有利於被告之任何認定，併此敘明；本件事證已明，被
    告猶聲請：讓我喝酒喝到一樣酒精濃度，再讓我走直線或是
    看我的精神反應云云，核無必要，應予駁回。本件事證明確
    ，被告上揭犯行堪予認定。
三、核被告甲○○所為，係犯刑法第185條之3之公共危險罪。本
    案經本院審理結果，認第一審判決之認事用法均無不當，應
    予維持。被告之上訴理由謂：當時並無醉態，並無不能安全
    駕駛之事實，且警方並未做酒後平衡穩定等測試云云，惟查
    ，此部分無理由，已如前述，本件原審認事用法並無違誤，
    再參查被告所犯之酒醉駕車犯行，其法定刑為「一年以下有
    期徒刑、拘役或三萬元以下罰金」，審酌被告本件酒後駕車
    所測得之酒精濃度呼氣達每公升0.55mg/l，肇事率已係一般
    正常人之10倍，認原審量刑亦屬妥適，揆諸上開說明，原審
    之量刑亦難謂有何違法失當之處，是被告之上訴均無理由，
    應予駁回。
據上論斷，應依刑事訴訟法第455條之1第3項、第368條，判決如
主文。
中　　華　　民　　國　　96　　年　　10　　月　　9 　　日
                          臺灣臺中地方法院刑事第十庭
                              審判長法  官  賴妙雲
                                    法  官  江奇峰
                                    法  官  黃家慧
本件不得上訴。
上正本證明與原本無異。
                                    書記官  陳靖騰
中　　華　　民　　國　　96　　年　　10　　月　　9 　　日
附錄論罪科刑法條
中華民國刑法第185條之3
服用毒品、麻醉藥品、酒類或其他相類之物，不能安全駕駛動力
交通工具而駕駛者，處1年以下有期徒刑、拘役或3萬元以下罰金
。
